{"related": [], "etymology": null, "url": "https://en.wiktionary.org/wiki/formular", "definitions": ["to formulate"], "verb": "formular", "synonyms": [], "description": "formular (first-person singular present formulo, first-person singular preterite formul\u00e9, past participle formulado)", "conjugations": {"imperative": {"affirmative": ["", "formula (t\u00fa) - formul\u00e1 (vos)", "formule", "formulemos", "formulad", "formulen"], "negative": ["", "no formules", "no formule", "no formulemos", "no formul\u00e9is", "no formulen"]}, "infinitive": "formular", "indicative": {"future": ["formular\u00e9", "formular\u00e1s", "formular\u00e1", "formularemos", "formular\u00e9is", "formular\u00e1n"], "preterite": ["formul\u00e9", "formulaste", "formul\u00f3", "formulamos", "formulasteis", "formularon"], "imperfect": ["formulaba", "formulabas", "formulaba", "formul\u00e1bamos", "formulabais", "formulaban"], "conditional": ["formular\u00eda", "formular\u00edas", "formular\u00eda", "formular\u00edamos", "formular\u00edais", "formular\u00edan"], "present": ["formulo", "formulas (t\u00fa) - formul\u00e1s (vos)", "formula", "formulamos", "formul\u00e1is", "formulan"]}, "pastparticiple": {"plural": {"feminine": "formuladas", "masculine": "formulados"}, "singular": {"feminine": "formulada", "masculine": "formulado"}}, "gerund": "formulando", "subjunctive": {"imperfect_se": ["formulase", "formulases", "formulase", "formul\u00e1semos", "formulaseis", "formulasen"], "future": ["formulare", "formulares", "formulare", "formul\u00e1remos", "formulareis", "formularen"], "imperfect_ra": ["formulara", "formularas", "formulara", "formul\u00e1ramos", "formularais", "formularan"], "present": ["formule", "formules (t\u00fa) - formul\u00e9s (vos)", "formule", "formulemos", "formul\u00e9is", "formulen"]}}, "pronunciations": []}